# 请教陈老师及各位老师：现金流量表的列示

提问人：andry-c 时间：2012-11-13 11:40:41
回复 zengfengxia 的帖子
您的意思是，母公司在合并工作底稿中做一笔抵消分录，将两家子公司之间增资产生的现金流抵消掉，是吧？

回答人：chenyiwei
是。B公司个别报表中“投资支付的现金”和C公司个别报表中“吸收投资收到的现金”应抵销。

提问人：andry-c 时间：2012-11-13 16:45:21
回复 andry-c 的帖子
“子公司吸收少数股东投资收到的现金”这里面应列示那些呀？

回答人：chenyiwei
子公司吸收合并报表范围以外的少数股东的投资收到的现金。必须来源于合并范围之外，形成集团的现金净流入。